<!DOCTYPE html>
<html lang="en">
	<head>
		<meta http-equiv="Content-Type" content="text/html; charset=utf-8">
		<title>εμα</title>
		<meta name="description" content="Analytical Lexicon for the Koine Bible.">
		<meta name="keywords" content="Lexicon, Dictionary, Greek Lexicon, Greek Dictionary, Bible words">
		<meta name="viewport" content="width=device-width, initial-scale=1.0">
		<link rel="icon" href="../images/favicon.ico">
		<link rel="stylesheet" href="css/normalize.css">
		<link rel="stylesheet" href="css/halfmoon.css">
		<link rel="stylesheet" href="css/lexicon.css">
		<script src='../js/hebrew.js'></script>
		<!-- "[if lt IE 9]>
			<script src='js/html5.js'></script>
		<![endif]" -->
	</head>
	<body>
		<nav id='menu'>
			<a id='top'></a>
			<script src='../js/all/primary.js'></script>
			<script src='../js/donate/donate.js'></script>
			<script src='js/menu/lexicon-menu.js'></script>
			<div class='next'>
				<a href="em.html" title="previous list"><img src='image/prev.png' alt='prev'></a>
				<a href="emb.html" title="next list"><img src='image/next.png' alt='next'></a>
			</div>
		<h2>εμα-</h2>
			<div class='halfmoon'>
				<ul>
					<li><a href='e.html'>ε</a></li>
					<li><a href="ea.html">εα-</a></li>
					<li><a href='eb.html'>εβ</a></li>
					<li><a href='eg.html'>εγ</a></li>
					<li><a href='ed.html'>εδ</a></li>
					<li><a href='ez.html'>εζ</a></li>
					<li><a href='eq.html'>εθ</a></li>
					<li><a href='ei.html'>ει</a></li>
					<li><a href='ek.html'>εκ</a></li>
					<li><a href='el.html'>ελ</a></li>
					<li><a href='em.html'>εμ</a></li>
					<li><a href="ema.html#ema"><span class='y'>εμα</span></a></li>
					<li><a href="ema.html#emageireusas"><span class='y'>εμαγ-</span></a></li>
					<li><a href="ema.html#emadarwsa"><span class='y'>εμαδ-</span></a></li>
					<li><a href="ema.html#emaqen"><span class='y'>εμαθ-</span></a></li>
					<li><a href="ema.html#emai"><span class='y'>εμαι-</span></a></li>
					<li><a href="ema.html#emakarizen"><span class='y'>εμακ-</span></a></li>
					<li><a href="ema.html#emalakisqh"><span class='y'>εμαλ-</span></a></li>
					<li><a href="ema.html#emanqanes"><span class='y'>εμαν-</span></a></li>
					<li><a href="ema.html#emaranan"><span class='y'>εμαρ-</span></a></li>
					<li><a href="ema.html#emas"><span class='y'>εμασ-</span></a></li>
					<li><a href="ema.html#emataiwqhn"><span class='y'>εματ-</span></a></li>
					<li><a href="ema.html#emauth"><span class='y'>εμαυ-</span></a></li>
					<li><a href="ema.html#emacesamhn"><span class='y'>εμαχ-</span></a></li>
					<li><a href='en.html'>εν</a></li>
					<li><a href='ex.html'>εξ</a></li>
					<li><a href='eo.html'>εο</a></li>
					<li><a href='ep.html'>επ</a></li>
					<li><a href='er.html'>ερ</a></li>
					<li><a href='es.html'>εσ</a></li>
					<li><a href='et.html'>ετ</a></li>
					<li><a href='eu.html'>ευ</a></li>
					<li><a href='ef.html'>εφ</a></li>
					<li><a href='ec.html'>εχ</a></li>
					<li><a href='ey.html'>εψ</a></li>
					<li><a href='ew.html'>εω</a></li>
				</ul>
			</div>
		</nav>
<div id='main'>
<dl>
	<dt><a id="ema">ἐμά</a></dt>
	<dd>
		<ul>
			<li><span class='cat'>Parse:</span> <span class='parse'>Adj: 1st Person Nom/Acc Plur Neut</span></li>
			<li><span class='cat'>Root:</span> <span class='i'><a href="emo.html#emos">ἐμός</a></span></li>
		</ul>
	</dd>
</dl>

<dl>
	<dt><a id="emageireusas">ἐμαγείρευσας</a></dt>
	<dd>
		<ul>
			<li><span class='cat'>Parse:</span> <span class='parse'>Verb: Aor Act Ind 2nd Sing</span></li>
			<li><span class='cat'>Root:</span> <span class='i'><a href="mag.html#mageireuw">μαγειρεύω</a></span></li>
		</ul>
	</dd>
</dl>

<dl>
	<dt><a id="emadarwsa">ἐμαδάρωσα</a></dt>
	<dd>
		<ul>
			<li><span class='cat'>Parse:</span> <span class='parse'>Verb: 1Aor Act Ind 1st Sing</span></li>
			<li><span class='cat'>Root:</span> <span class='i'><a href="mad.html#madarow">μαδαρόω</a></span></li>
		</ul>
	</dd>
</dl>

<dl>
	<dt><a id="emaqe">ἔμαθε</a>, <a id="emaqen">ἔμαθεν</a></dt>
	<dd>
		<ul>
			<li><span class='cat'>Parse:</span> <span class='parse'>Verb: 2Aor Act Ind 3rd Sing</span></li>
			<li><span class='cat'>Root:</span> <span class='i'><a href="man.html#manqanw">μανθάνω</a></span></li>
		</ul>
	</dd>
</dl>

<dl>
	<dt><a id="emaqes">ἔμαθες</a></dt>
	<dd>
		<ul>
			<li><span class='cat'>Parse:</span> <span class='parse'>Verb: 2Aor Act Ind 2nd Sing</span></li>
			<li><span class='cat'>Root:</span> <span class='i'><a href="man.html#manqanw">μανθάνω</a></span></li>
		</ul>
	</dd>
</dl>

<dl>
	<dt><a id="emaqete">ἐμάθετε</a></dt>
	<dd>
		<ul>
			<li><span class='cat'>Parse:</span> <span class='parse'>Verb: 2Aor Act Ind 2nd Plur</span></li>
			<li><span class='cat'>Root:</span> <span class='i'><a href="man.html#manqanw">μανθάνω</a></span></li>
		</ul>
	</dd>
</dl>

<dl>
	<dt><a id="emaqhteuqh">ἐμαθητεύθη</a></dt>
	<dd>
		<ul>
			<li><span class='cat'>Parse:</span> <span class='parse'>Verb: Aor Pass Ind 3rd Sing</span></li>
			<li><span class='cat'>Root:</span> <span class='i'><a href="maq.html#maqhteuw">μαθητεύω</a></span></li>
		</ul>
	</dd>
</dl>

<dl>
	<dt><a id="emaqhteuse">ἐμαθήτευσε</a>, <a id="emaqhteusen">ἐμαθήτευσεν</a></dt>
	<dd>
		<ul>
			<li><span class='cat'>Parse:</span> <span class='parse'>Verb: Aor Act Ind 3rd Sing</span></li>
			<li><span class='cat'>Root:</span> <span class='i'><a href="maq.html#maqhteuw">μαθητεύω</a></span></li>
		</ul>
	</dd>
</dl>

<dl>
	<dt><a id="emaqon">ἔμαθον</a></dt>
	<dd>
		<ul>
			<li><span class='cat'>Parse:</span>
				<ul>
					<li class='parse'>Verb: 2Aor Act Ind 1st Sing</li>
					<li class='parse'>Verb: 2Aor Act Ind 3rd Plur</li>
				</ul>
			</li>
			<li><span class='cat'>Root:</span> <span class='i'><a href="man.html#manqanw">μανθάνω</a></span></li>
		</ul>
	</dd>
</dl>

<dl>
	<dt><a id="emai">ἐμαί</a></dt>
	<dd>
		<ul>
			<li><span class='cat'>Parse:</span> <span class='parse'>Adjective: 1st Person Nom Plur Fem</span></li>
			<li><span class='cat'>Root:</span> <span class='i'><a href="emo.html#emos">ἐμός</a></span></li>
		</ul>
	</dd>
</dl>

<dl>
	<dt><a id="emaimasse">ἐμαίμασσε</a>, <a id="emaimassen">ἐμαίμασσεν</a></dt>
	<dd>
		<ul>
			<li><span class='cat'>Parse:</span> <span class='parse'>Verb: Aor Act Ind 3rd Sing</span></li>
			<li><span class='cat'>Root:</span> <span class='i'><a href="mai.html#maimassw">μαιμάσσω</a></span></li>
		</ul>
	</dd>
</dl>

<dl>
	<dt><a id="emais">ἐμαῖς</a></dt>
	<dd>
		<ul>
			<li><span class='cat'>Parse:</span> <span class='parse'>Adjective: 1st Person Dat Plur Fem</span></li>
			<li><span class='cat'>Root:</span> <span class='i'><a href="emo.html#emos">ἐμός</a></span></li>
		</ul>
	</dd>
</dl>

<dl>
	<dt><a id="emakarize">ἐμακάριζε</a>, <a id="emakarizen">ἐμακάριζεν</a></dt>
	<dd>
		<ul>
			<li><span class='cat'>Parse:</span> <span class='parse'>Verb: Imperfect Act Ind 3rd Sing</span></li>
			<li><span class='cat'>Root:</span> <span class='i'><a href="mak.html#makarizw">μακαρίζω</a></span></li>
		</ul>
	</dd>
</dl>

<dl>
	<dt><a id="emakarizon">ἐμακάριζον</a></dt>
	<dd>
		<ul>
			<li><span class='cat'>Parse:</span>
				<ul>
					<li class='parse'>Verb: Imperfect Act Ind 1st Sing</li>
					<li class='parse'>Verb: Imperfect Act Ind 3rd Plur</li>
				</ul>
			</li>
			<li><span class='cat'>Root:</span> <span class='i'><a href="mak.html#makarizw">μακαρίζω</a></span></li>
		</ul>
	</dd>
</dl>

<dl>
	<dt><a id="emakarisa">ἐμακάρισα</a></dt>
	<dd>
		<ul>
			<li><span class='cat'>Parse:</span> <span class='parse'>Verb: 1Aor Act Ind 1st Sing</span></li>
			<li><span class='cat'>Root:</span> <span class='i'><a href="mak.html#makarizw">μακαρίζω</a></span></li>
		</ul>
	</dd>
</dl>

<dl>
	<dt><a id="emakarisan">ἐμακάρισαν</a></dt>
	<dd>
		<ul>
			<li><span class='cat'>Parse:</span> <span class='parse'>Verb: 1Aor Act Ind 3rd Plur</span></li>
			<li><span class='cat'>Root:</span> <span class='i'><a href="mak.html#makarizw">μακαρίζω</a></span></li>
		</ul>
	</dd>
</dl>

<dl>
	<dt><a id="emakarise">ἐμακάρισε</a>, <a id="emakarisen">ἐμακάρισεν</a></dt>
	<dd>
		<ul>
			<li><span class='cat'>Parse:</span> <span class='parse'>Verb: Aor Act Ind 3rd Sing</span></li>
			<li><span class='cat'>Root:</span> <span class='i'><a href="mak.html#makarizw">μακαρίζω</a></span></li>
		</ul>
	</dd>
</dl>

<dl>
	<dt><a id="emakrohmereusan">ἐμακροημέρευσαν</a></dt>
	<dd>
		<ul>
			<li><span class='cat'>Parse:</span> <span class='parse'>Verb: 1Aor Act Ind 3rd Plur</span></li>
			<li><span class='cat'>Root:</span> <span class='i'><a href="mak.html#makrohmereuw">μακροημερεύω</a></span></li>
		</ul>
	</dd>
</dl>

<dl>
	<dt><a id="emakroqumhse">ἐμακροθύμησε</a>, <a id="emakroqumhsen">ἐμακροθύμησεν</a></dt>
	<dd>
		<ul>
			<li><span class='cat'>Parse:</span> <span class='parse'>Verb: Aor Act Ind 3rd Sing</span></li>
			<li><span class='cat'>Root:</span> <span class='i'><a href="mak.html#makroqumew">μακροθυμέω</a></span></li>
		</ul>
	</dd>
</dl>

<dl>
	<dt><a id="emakrotonhsan">ἐμακροτόνησαν</a></dt>
	<dd>
		<ul>
			<li><span class='cat'>Parse:</span> <span class='parse'>Verb: 1Aor Act Ind 3rd Plur</span></li>
			<li><span class='cat'>Root:</span> <span class='i'><a href="mak.html#makrotonew">μακροτονέω</a></span></li>
		</ul>
	</dd>
</dl>

<dl>
	<dt><a id="emakruna">ἐμάκρυνα</a></dt>
	<dd>
		<ul>
			<li><span class='cat'>Parse:</span> <span class='parse'>Verb: 1Aor Act Ind 1st Sing</span></li>
			<li><span class='cat'>Root:</span> <span class='i'><a href="mak.html#makrunw">μακρύνω</a></span></li>
		</ul>
	</dd>
</dl>

<dl>
	<dt><a id="emakrunan">ἐμάκρυναν</a></dt>
	<dd>
		<ul>
			<li><span class='cat'>Parse #1:</span> <span class='parse'>Adverb</span></li>
			<li><span class='cat'>Meaning:</span> <span class='i'>prolong</span></li>
			<li>----------</li>
			<li><span class='cat'>Parse #2:</span> <span class='parse'>Verb: Aor Act Ind 3rd Plur</span></li>
			<li><span class='cat'>Root:</span> <span class='i'><a href="mak.html#makrunw">μακρύνω</a></span></li>
		</ul>
	</dd>
</dl>

<dl>
	<dt><a id="emakrunas">ἐμάκρυνας</a></dt>
	<dd>
		<ul>
			<li><span class='cat'>Parse #1:</span> <span class='parse'>Verb: Aor Act Ind 2nd Sing</span></li>
			<li><span class='cat'>Root:</span> <span class='i'><a href="mak.html#makrunw">μακρύνω</a></span></li>
		</ul>
	</dd>
</dl>

<dl>
	<dt><a id="emakrune">ἐμάκρυνε</a>, <a id="emakrunen">ἐμάκρυνεν</a></dt>
	<dd>
		<ul>
			<li><span class='cat'>Parse #1:</span> <span class='parse'>Verb: Aor Act Ind 3rd Sing</span></li>
			<li><span class='cat'>Root:</span> <span class='i'><a href="mak.html#makrunw">μακρύνω</a></span></li>
			<li>----------</li>
			<li><span class='cat'>Parse #2:</span> <span class='parse'>Verb: Imperfect Act Ind 3rd Sing</span></li>
			<li><span class='cat'>Root:</span> <span class='i'><a href="mak.html#makrunw">μακρύνω</a></span></li>
		</ul>
	</dd>
</dl>

<dl>
	<dt><a id="emakrunqh">ἐμακρύνθη</a></dt>
	<dd>
		<ul>
			<li><span class='cat'>Parse:</span> <span class='parse'>Verb: Aor Pass Ind 3rd Sing</span></li>
			<li><span class='cat'>Root:</span> <span class='i'><a href="mak.html#makrunw">μακρύνω</a></span></li>
		</ul>
	</dd>
</dl>

<dl>
	<dt><a id="emakrunqhsan">ἐμακρύνθησαν</a></dt>
	<dd>
		<ul>
			<li><span class='cat'>Parse:</span> <span class='parse'>Verb: Aor Pass Ind 3rd Plur</span></li>
			<li><span class='cat'>Root:</span> <span class='i'><a href="mak.html#makrunw">μακρύνω</a></span></li>
		</ul>
	</dd>
</dl>

<dl>
	<dt><a id="emalakisqh">ἐμαλακίσθη</a></dt>
	<dd>
		<ul>
			<li><span class='cat'>Parse:</span> <span class='parse'>Verb: Aor Pass Ind 3rd Sing</span></li>
			<li><span class='cat'>Root:</span> <span class='i'><a href="mal.html#malakizw">μαλακίζω</a></span></li>
		</ul>
	</dd>
</dl>

<dl>
	<dt><a id="emalakisqhn">ἐμαλακίσθην</a></dt>
	<dd>
		<ul>
			<li><span class='cat'>Parse:</span> <span class='parse'>Verb: Aor Pass Ind 1st Sing</span></li>
			<li><span class='cat'>Root:</span> <span class='i'><a href="mal.html#malakizw">μαλακίζω</a></span></li>
		</ul>
	</dd>
</dl>

<dl>
	<dt><a id="emalakune">ἐμαλάκυνε</a>, <a id="emalakunen">ἐμαλάκυνεν</a></dt>
	<dd>
		<ul>
			<li><span class='cat'>Parse:</span> <span class='parse'>Verb: Imperfect Act Ind 3rd Sing</span></li>
			<li><span class='cat'>Root:</span> <span class='i'><a href="mal.html#malakunw">μαλακύνω</a></span></li>
		</ul>
	</dd>
</dl>

<dl>
	<dt><a id="emanhs">ἐμάνης</a></dt>
	<dd>
		<ul>
			<li><span class='cat'>Parse:</span> <span class='parse'>Verb: Aor Pass Ind 2nd Sing</span></li>
			<li><span class='cat'>Meaning:</span> <span class='i'>to rage, be furious</span></li>
			<li><span class='cat'>Root:</span> <span class='i'><a href="mai.html#mainomai">μαίνομαι</a></span></li>
		</ul>
	</dd>
</dl>

<dl>
	<dt><a id="emanqanes">ἐμάνθανες</a></dt>
	<dd>
		<ul>
			<li><span class='cat'>Parse:</span> <span class='parse'>Verb: Imperfect Act Ind 2nd Sing</span></li>
			<li><span class='cat'>Root:</span> <span class='i'><a href="man.html#manqanw">μανθάνω</a></span></li>
		</ul>
	</dd>
</dl>

<dl>
	<dt><a id="emanteuonto">ἐμαντεύοντο</a></dt>
	<dd>
		<ul>
			<li><span class='cat'>Parse:</span> <span class='parse'>Verb: Imperfect Mid/Pass Ind 3rd Plur</span></li>
			<li><span class='cat'>Root:</span> <span class='i'><a href="man.html#manteuomai">μαντεύομαι</a></span></li>
		</ul>
	</dd>
</dl>

<dl>
	<dt><a id="emaranan">ἐμάραναν</a></dt>
	<dd>
		<ul>
			<li><span class='cat'>Parse:</span> <span class='parse'>Verb: 1Aor Act Ind 3rd Plur</span></li>
			<li><span class='cat'>Root:</span> <span class='i'><a href="mar.html#marainw">μαραίνω</a></span></li>
		</ul>
	</dd>
</dl>

<dl>
	<dt><a id="emaranqh">ἐμαράνθη</a></dt>
	<dd>
		<ul>
			<li><span class='cat'>Parse:</span> <span class='parse'>Verb: Aor Pass Ind 3rd Sing</span></li>
			<li><span class='cat'>Root:</span> <span class='i'><a href="mar.html#marainw">μαραίνω</a></span></li>
		</ul>
	</dd>
</dl>

<dl>
	<dt><a id="emarturei">ἐμαρτύρει</a></dt>
	<dd>
		<ul>
			<li><span class='cat'>Parse:</span> <span class='parse'>Verb: Imperfect Act Ind 3rd Sing</span></li>
			<li><span class='cat'>Root:</span> <span class='i'><a href="mar.html#marturew">μαρτυρέω</a></span></li>
		</ul>
	</dd>
</dl>

<dl>
	<dt><a id="emartureito">ἐμαρτυρεῖτο</a></dt>
	<dd>
		<ul>
			<li><span class='cat'>Parse:</span> <span class='parse'>Verb: Imperfect Mid/Pass Ind 3rd Sing</span></li>
			<li><span class='cat'>Root:</span> <span class='i'><a href="mar.html#marturew">μαρτυρέω</a></span></li>
		</ul>
	</dd>
</dl>

<dl>
	<dt><a id="emarturhqh">ἐμαρτυρήθη</a></dt>
	<dd>
		<ul>
			<li><span class='cat'>Parse:</span> <span class='parse'>Verb: Aor Pass Ind 3rd Sing</span></li>
			<li><span class='cat'>Root:</span> <span class='i'><a href="mar.html#marturew">μαρτυρέω</a></span></li>
		</ul>
	</dd>
</dl>

<dl>
	<dt><a id="emarturhqhn">ἐμαρτυρήθην</a></dt>
	<dd>
		<ul>
			<li><span class='cat'>Parse:</span> <span class='parse'>Verb: Aor Pass Ind 1st Sing</span></li>
			<li><span class='cat'>Root:</span> <span class='i'><a href='mar.html#marturew'>μαρτυρέω</a></span></li>
		</ul>
	</dd>
</dl>

<dl>
	<dt><a id="emarturhsa">ἐμαρτύρησα</a></dt>
	<dd>
		<ul>
			<li><span class='cat'>Parse:</span> <span class='parse'>Verb: Aor Act Ind 1st Sing</span></li>
			<li><span class='cat'>Root:</span> <span class='i'><a href='mar.html#marturew'>μαρτυρέω</a></span></li>
		</ul>
	</dd>
</dl>

<dl>
	<dt><a id="emarturhqhsan">ἐμαρτυρήθησαν</a></dt>
	<dd>
		<ul>
			<li><span class='cat'>Parse:</span> <span class='parse'>Verb: Aor Pass Ind 3rd Plur</span></li>
			<li><span class='cat'>Root:</span> <span class='i'><a href="mar.html#marturew">μαρτυρέω</a></span></li>
		</ul>
	</dd>
</dl>

<dl>
	<dt><a id="emarturhsamen">ἐμαρτυρήσαμεν</a></dt>
	<dd>
		<ul>
			<li><span class='cat'>Parse:</span> <span class='parse'>Verb: Aor Act Ind 1st Plur</span></li>
			<li><span class='cat'>Root:</span> <span class='i'><a href="mar.html#marturew">μαρτυρέω</a></span></li>
		</ul>
	</dd>
</dl>

<dl>
	<dt><a id="emarturhsan">ἐμαρτύρησαν</a></dt>
	<dd>
		<ul>
			<li><span class='cat'>Parse:</span> <span class='parse'>Verb: 1Aor Act Ind 3rd Plur</span></li>
			<li><span class='cat'>Root:</span> <span class='i'><a href="mar.html#marturew">μαρτυρέω</a></span></li>
		</ul>
	</dd>
</dl>

<dl>
	<dt><a id="emarturhse">ἐμαρτύρησε</a>, <a id="emarturhsen">ἐμαρτύρησεν</a></dt>
	<dd>
		<ul>
			<li><span class='cat'>Parse:</span> <span class='parse'>Verb: Aor Act Ind 3rd Sing</span></li>
			<li><span class='cat'>Root:</span> <span class='i'><a href="mar.html#marturew">μαρτυρέω</a></span></li>
		</ul>
	</dd>
</dl>

<dl>
	<dt><a id="emarturoun">ἐμαρτύρουν</a></dt>
	<dd>
		<ul>
			<li><span class='cat'>Parse:</span>
				<ul>
					<li class='parse'>Verb: Imperfect Act Ind 1st Sing</li>
					<li class='parse'>Verb: Imperfect Act Ind 3rd Plur</li>
				</ul>
			</li>
			<li><span class='cat'>Root:</span> <span class='i'><a href="mar.html#marturew">μαρτυρέω</a></span></li>
		</ul>
	</dd>
</dl>

<dl>
	<dt><a id="emas">ἐμάς, ἐμᾶς</a></dt>
	<dd>
		<ul>
			<li><span class='cat'>Parse:</span> <span class='parse'>Adj: 1st Person Acc Plur Fem</span></li>
			<li><span class='cat'>Root:</span> <span class='i'><a href="emo.html#emos">ἐμός</a></span></li>
		</ul>
	</dd>
</dl>

<dl>
	<dt><a id="emasswnto">ἐμασσῶντο</a></dt>
	<dd>
		<ul>
			<li><span class='cat'>Parse:</span> <span class='parse'>Verb: Imperfect Mid/Pass Ind 3rd Plur</span></li>
			<li><span class='cat'>Root:</span> <span class='i'><a href="mas.html#massaomai">μασσάομαι</a></span></li>
		</ul>
	</dd>
</dl>

<dl>
	<dt><a id="emastigou">ἐμαστίγου</a></dt>
	<dd>
		<ul>
			<li><span class='cat'>Parse:</span> <span class='parse'>Verb: Imperfect Act Ind 3rd Sing</span></li>
			<li><span class='cat'>Root:</span> <span class='i'><a href="mas.html#mastigow">μαστιγόω</a></span></li>
		</ul>
	</dd>
</dl>

<dl>
	<dt><a id="emastigoun">ἐμαστίγουν</a></dt>
	<dd>
		<ul>
			<li><span class='cat'>Parse:</span>
				<ul>
					<li class='parse'>Verb: Imperfect Act Ind 1st Sing</li>
					<li class='parse'>Verb: Imperfect Act Ind 3rd Plur</li>
				</ul>
			</li>
			<li><span class='cat'>Root:</span> <span class='i'><a href="mas.html#mastigow">μαστιγόω</a></span></li>
		</ul>
	</dd>
</dl>

<dl>
	<dt><a id="emastigwqhsan">ἐμαστιγώθησαν</a></dt>
	<dd>
		<ul>
			<li><span class='cat'>Parse:</span> <span class='parse'>Verb: Aor Pass Ind 3rd Plur</span></li>
			<li><span class='cat'>Root:</span> <span class='i'><a href="mas.html#mastigow">μαστιγόω</a></span></li>
		</ul>
	</dd>
</dl>

<dl>
	<dt><a id="emastigwsas">ἐμαστίγωσας</a></dt>
	<dd>
		<ul>
			<li><span class='cat'>Parse:</span> <span class='parse'>Verb: Aor Act Ind 2nd Sing</span></li>
			<li><span class='cat'>Root:</span> <span class='i'><a href="mas.html#mastigow">μαστιγόω</a></span></li>
		</ul>
	</dd>
</dl>

<dl>
	<dt><a id="emastigwse">ἐμαστίγωσε</a>, <a id="emastigwsen">ἐμαστίγωσεν</a></dt>
	<dd>
		<ul>
			<li><span class='cat'>Parse:</span> <span class='parse'>Verb: Aor Act Ind 3rd Sing</span></li>
			<li><span class='cat'>Root:</span> <span class='i'><a href="mas.html#mastigow">μαστιγόω</a></span></li>
		</ul>
	</dd>
</dl>

<dl>
	<dt><a id="emastixe">ἐμάστιξε</a>, <a id="emastixen">ἐμάστιξεν</a></dt>
	<dd>
		<ul>
			<li><span class='cat'>Parse:</span> <span class='parse'>Verb: Aor Act Ind 3rd Sing</span></li>
			<li><span class='cat'>Root:</span> <span class='i'><a href="mas.html#mastizw">μαστίζω</a></span></li>
		</ul>
	</dd>
</dl>

<dl>
	<dt><a id="emaswnto">ἐμασῶντο</a></dt>
	<dd>
		<ul>
			<li><span class='cat'>Parse:</span> <span class='parse'>Verb: Imperfect Mid/Pass Ind 3rd Plur</span></li>
			<li><span class='cat'>Root:</span> <span class='i'><a href="mas.html#massaomai">μασσάομαι</a></span></li>
		</ul>
	</dd>
</dl>

<dl>
	<dt><a id="emataiwqh">ἐματαιώθη</a></dt>
	<dd>
		<ul>
			<li><span class='cat'>Parse:</span> <span class='parse'>Verb: Aor Pass Ind 3rd Sing</span></li>
			<li><span class='cat'>Root:</span> <span class='i'><a href="mat.html#mataiow">ματαιόω</a></span></li>
		</ul>
	</dd>
</dl>

<dl>
	<dt><a id="emataiwqhn">ἐματαιώθην</a></dt>
	<dd>
		<ul>
			<li><span class='cat'>Parse:</span> <span class='parse'>Verb: Aor Pass Ind 1st Sing</span></li>
			<li><span class='cat'>Root:</span> <span class='i'><a href="mat.html#mataiow">ματαιόω</a></span></li>
		</ul>
	</dd>
</dl>

<dl>
	<dt><a id="emataiwqhsan">ἐματαιώθησαν</a></dt>
	<dd>
		<ul>
			<li><span class='cat'>Parse:</span> <span class='parse'>Verb: Aor Pass Ind 3rd Plur</span></li>
			<li><span class='cat'>Root:</span> <span class='i'><a href="mat.html#mataiow">ματαιόω</a></span></li>
		</ul>
	</dd>
</dl>

<dl>
	<dt><a id="emauth">ἐμαυτῇ</a></dt>
	<dd>
		<ul>
			<li><span class='cat'>Parse:</span> <span class='parse'>Reflexive pronoun 1st Dat Sing Fem</span></li>
			<li><span class='cat'>Root:</span> <span class='i'><a href="ema.html#emautou">ἐμαυτοῦ</a></span></li>
		</ul>
	</dd>
</dl>

<dl>
	<dt><a id="emauthn">ἐμαυτήν</a></dt>
	<dd>
		<ul>
			<li><span class='cat'>Parse:</span> <span class='parse'>Reflexive pronoun: 1st Acc Sing Fem</span></li>
			<li><span class='cat'>Root:</span> <span class='i'><a href="ema.html#emautou">ἐμαυτοῦ</a></span></li>
		</ul>
	</dd>
</dl>

<dl>
	<dt><a id="emauths">ἐμαυτῆς</a></dt>
	<dd>
		<ul>
			<li><span class='cat'>Parse:</span> <span class='parse'>Pronoun: Gen Sing Fem</span></li>
			<li><span class='cat'>Meaning:</span> <span class='i'>me, myself</span></li>
			<li><span class='cat'>Root:</span> <span class='i'><a href="ema.html#emautou">ἐμαυτοῦ</a></span></li>
		</ul>
	</dd>
</dl>

<dl>
	<dt><a id="emauton">ἐμαυτόν</a></dt>
	<dd>
		<ul>
			<li><span class='cat'>Parse:</span> <span class='parse'>Reflexive pronoun: 1st Acc Sing Masc/Neut</span></li>
			<li><span class='cat'>Root:</span> <span class='i'><a href="ema.html#emautou">ἐμαυτοῦ</a></span></li>
		</ul>
	</dd>
</dl>

<dl>
	<dt><a id="emautou">ἐμαυτοῦ</a></dt>
	<dd>
		<ul>
			<li><span class='cat'>Parse:</span> <span class='parse'>Reflexive pronoun: 1st Gen Sing Masc/Neut</span></li>
			<li><span class='cat'>Meaning:</span> <span class='i'>me, mine own</span> (self), <span class='i'>myself</span></li>
	<li><span class='cat'>Forms:</span></li>
</ul>
	<table class='chart'>
		<tr><td colspan="4" class="cen">Singular</td></tr>
		<tr><th class='chart'>&nbsp;</th><th class='chart'>Masc</th><th class='chart'>Fem</th><th class='chart'>Neut</th></tr>
		<tr><td class='green'>GEN</td><td class='chart'>ἐμαυτοῦ</td><td class='chart'>ἐμαυτῆς</td><td class='chart'>ἐμαυτοῦ</td></tr>
		<tr><td class='green'>DAT</td><td class='chart'>ἐμαυτῷ</td><td class='chart'>ἐμαυτῇ</td><td class='chart'>ἐμαυτῷ</td></tr>
		<tr><td class='green'>ACC</td><td class='chart'>ἐμαυτόν</td><td class='chart'>ἐμαυτήν</td><td class='chart'>ἐμαυτόν</td></tr>
	</table>
	<div class='clear'></div>
	</dd>
</dl>

<dl>
	<dt><a id="emautw">ἐμαυτῷ</a></dt>
	<dd>
		<ul>
			<li><span class='cat'>Parse:</span> <span class='parse'>Reflexive pronoun: 1st Dat Sing Masc/Neut</span></li>
			<li><span class='cat'>Root:</span> <span class='i'><a href="ema.html#emautou">ἐμαυτοῦ</a></span></li>
		</ul>
	</dd>
</dl>

<dl>
	<dt><a id="emacesamhn">ἐμαχεσάμην</a></dt>
	<dd>
		<ul>
			<li><span class='cat'>Parse:</span> <span class='parse'>Verb: Aor Mid Ind 1st Sing</span></li>
			<li><span class='cat'>Root:</span> <span class='i'><a href="mac.html#macomai">μάχομαι</a></span></li>
		</ul>
	</dd>
</dl>

<dl>
	<dt><a id="emacesanto">ἐμαχέσαντο</a></dt>
	<dd>
		<ul>
			<li><span class='cat'>Parse:</span> <span class='parse'>Verb: 1Aor Mid Ind 3rd Plur</span></li>
			<li><span class='cat'>Root:</span> <span class='i'><a href="mac.html#macomai">μάχομαι</a></span></li>
		</ul>
	</dd>
</dl>

<dl>
	<dt><a id="emacesato">ἐμαχέσατο</a></dt>
	<dd>
		<ul>
			<li><span class='cat'>Parse:</span> <span class='parse'>Verb: 1Aor Mid Ind 3rd Sing</span></li>
			<li><span class='cat'>Root:</span> <span class='i'><a href="mac.html#macomai">μάχομαι</a></span></li>
		</ul>
	</dd>
</dl>

<dl>
	<dt><a id="emaconto">ἐμάχοντο</a></dt>
	<dd>
		<ul>
			<li><span class='cat'>Parse:</span> <span class='parse'>Verb: Imperfect Mid/Pass Ind 3rd Plur</span></li>
			<li><span class='cat'>Root:</span> <span class='i'><a href="mac.html#macomai">μάχομαι</a></span></li>
		</ul>
	</dd>
</dl>
		</div>
	<footer id='foot'>
<nav id='endmenu'><script src='js/menu/e-menu.js'></script></nav>
		<h2><a href="em.html" title="previous list"><img src='image/prev.png' alt='prev'></a>
<a href="#top"><img src='image/top.png' alt='top'></a>
<a href="emb.html" title="next list"><img src='image/next.png' alt='next'></a> </h2>
<script src='js/copyright.js'></script>
	</footer>
</body>
</html>